臺灣臺北地方法院刑事判決　　　　　　 100年度審訴字第18號
公　訴　人　臺灣臺北地方法院檢察署檢察官
被　　　告　邱思鏞
　　　　　　賴玉如
共　　　同
選任辯護人　季佩芃律師
　　　　　　郭蕙蘭律師
上列被告等因違反稅捐稽徵法等案件，經檢察官提起公訴（100
年度偵字第5137號），被告等於本院準備程序進行中，就被訴事
實均為有罪之陳述，經本院告知簡式審判程序意旨，並聽取公訴
人、被告等及辯護人之意見後，本院合議庭裁定依簡式審判程序
審理，判決如下：
    主  文
邱思鏞犯連續幫助逃漏稅捐罪，處有期徒刑肆月，如易科罰金，
以銀元參佰元即新臺幣玖佰元折算壹日；減為有期徒刑貳月，如
易科罰金，以銀元參佰元即新臺幣玖佰元折算壹日。又犯幫助逃
漏稅捐罪，共陸罪，各處有期徒刑貳月，如易科罰金，均以新臺
幣壹仟元折算壹日；各減為有期徒刑壹月，如易科罰金，均以新
臺幣壹仟元折算壹日。應執行有期徒刑伍月，如易科罰金，以銀
元參佰元即新臺幣玖佰元折算壹日，緩刑貳年。
賴玉如犯詐術逃漏稅捐罪，處有期徒刑肆月，如易科罰金，以銀
元參佰元即新臺幣玖佰元折算壹日；減為有期徒刑貳月，如易科
罰金，以銀元參佰元即新臺幣玖佰元折算壹日。又犯詐術逃漏稅
捐罪，處有期徒刑伍月，如易科罰金，以新臺幣壹仟元折算壹日
。應執行有期徒刑陸月，如易科罰金，以銀元參佰元即新臺幣玖
佰元折算壹日，緩刑參年，緩刑期內付保護管束，並應向公益團
體、地方自治團體或社區提供壹佰貳拾小時之義務勞務。
    事  實
一、邱思鏞係臺北市中正區林興社區發展協會理事長（協會統一
    編號：00000000，址設臺北市中正區○○○路○ 段128 巷34
    號5 樓）、臺北市中正區忠勤社區發展協會總幹事（協會統
    一編號：00000000，址設臺北市○○區○○路2 段313 巷20
    之3 號4 樓）及台北市環保綠化協會理事長（協會統一編號
    ：00000000，址設臺北市○○區○○路2 段178 巷9 號1 號
    ），負責開立各該協會捐款收據，為從事業務之人，明知上
    述3 協會自民國94年1 月間起至95年12月間止，並未接受賴
    玉如捐贈如附表所示各筆新臺幣（下同）50,000元之款項，
    竟為幫助賴玉如逃漏稅，而各基於行使業務上登載不實文書
    及幫助他人逃漏稅之概括犯意（附表編號一部分）及犯意（
    附表編號二至七之部分），分別於附表所示收據時間之月份
    ，在臺北市中正區○○○路○ 段128 巷34號5 樓，由邱思鏞
    以附表所示協會別之名義，開立當月內容不實之捐贈收據而
    登載於其業務上作成之文書，再交付賴玉如收執，表示各該
    協會收訖收據所示金額之捐贈無訛而行使該等業務上登載不
    實之收據文書，均足以生損害於稅捐稽徵機關查核捐贈申報
    扣抵事項之正確性及各該名義協會；納稅義務人賴玉如則明
    知捐款收據不實，另分別基於以行使業務上登載不實文書之
    詐術逃漏稅捐之犯意，於95年5 月間及96年5 月間，先後檢
    附上述不實捐贈收據，申報94、95年度之不實捐贈作為列舉
    扣除額而行使之，亦足生損害於稅捐稽徵機關查核捐贈稅額
    扣抵事項之正確性及各該名義協會，邱思鏞因此幫助賴玉如
    逃漏94年度之個人綜合所得稅48萬元及95年度之個人綜合所
    得稅64萬元，賴玉如則各以此詐術逃漏等額之個人綜合所得
    稅。嗣因財政部臺灣省北區國稅局查核後認上述捐贈顯有疑
    義，循線調查後始查悉上情。
二、案經臺灣臺北地方法院檢察署檢察官自動檢舉簽分後偵查起
    訴。
    理  由
一、程序部分：
    本件被告邱思鏞、賴玉如2 人所犯係死刑、無期徒刑或最輕
    本刑為3 年以上有期徒刑以外之罪，其等於本院準備程序中
    就被訴事實均為有罪之陳述，經本院告知簡式審判程序之旨
    ，並聽取公訴人、被告等及辯護人意見後，本院合議庭依刑
    事訴訟法第273 條之1 第1 項規定裁定由受命法官獨任進行
    簡式審判程序，合先敘明。
二、事實認定：
    上開事實，業據被告2 人於本院100 年11月22日準備程序及
    同年12月12日審理程序中全部自白無誤，並有附表所示各該
    收據、被告賴玉如94、95年度申報綜合所得稅申報書、財政
    部賦稅署第4 組98年5 月19日賦四發字第0167號函、上開被
    告邱思鏞任負責人之3 協會財產目錄、經費收支決算表（均
    不含附表所示不實捐贈款項）與扣繳查詢資料及辯護人陳報
    被告賴玉如業已繳清上述逃漏稅款之徵銷明細檔查詢資料等
    件在卷可稽，堪信被告2 人上開任意性自白核與事實相符而
    可採信，則本案全部事證已臻明確，被告2 人各該犯行均足
    堪認定，自均應依法論科。
三、比較新舊法：
  (一)按修正後刑法第2 條第1 項之規定，係規範行為後法律變更
    所生新舊法比較適用之準據法，於新法施行後，應適用新法
    第2 條第1 項之規定；比較新舊法時，亦應就罪刑有關之共
    犯、未遂犯、想像競合犯、牽連犯、連續犯、結合犯，以及
    累犯加重、自首減輕暨其他法定加減原因（如身分加減）與
    加減例等一切情形，綜其全部罪刑之結果而為比較並整體適
    用，不能割裂而分別適用有利益之條文（最高法院95年第8
    次刑庭會議決議及27上字第2615號判例參照）。
  (二)查被告2 人自94年間1 月間起至95年6 月間止之行為後，罰
    金刑之計算單位及處罰、連續犯、數罪併罰定應執行之刑及
    易科罰金之折算標準之規定均有修正：
    1.罰金刑之計算單位及處罰部分：
      刑法第33條第5 款業於94年2 月2 日修正公布，並自95年
      7 月1 日起施行；修正前刑法第33條第5 款規定「罰金：
      1 元以上。」再依罰金罰鍰提高標準條例第1 條提高10倍
      為銀元10元即新臺幣30元以上；修正後刑法第33條第5 款
      規定「罰金：新臺幣1,000 元以上，以百元計算之」。另
      95年6 月14日修正公布刑法施行法第1 條之1 規定：「中
      華民國94年1 月7 日刑法修正施行後，刑法分則編所定罰
      金之貨幣單位為新臺幣。94年1 月7 日刑法修正時，刑法
      分則編未修正之條文定有罰金者，自94年1 月7 日刑法修
      正施行後，就其所定數額提高為30倍。但72年6 月26日至
      94年1 月7 日新增或修正之條文，就其所定數額提高為3
      倍。」現行刑法中，有關於罰金刑之計算單位及處罰之規
      定已有修正，自屬法律變更。
    2.連續犯之部分：
      刑法第56條連續犯之規定，業已於94年1 月7 日修正（刪
      除），並於94年2 月2 日公布，95年7 月1 日施行；新法
      刪除第56條「連續數行為而犯同一之罪名者，以一罪論。
      但得加重其刑至二分之一。」連續犯之規定，此涉及被告
      2 人所犯罪數，自屬法律變更。
    3.數罪併罰定應執行之刑部分：
      刑法第51條第5 款業於94年2 月2 日修正公布，並於95年
      7 月1 日施行，修正前刑法第51條第5 款規定：「數罪併
      罰，分別宣告其罪之刑，依左列各款定其應執行者：…宣
      告多數有期徒刑者，於各刑中之最長期以上，各刑合併之
      刑期以下，定其刑期。但不得逾20年。」修正後刑法第51
      條第5 款規定：「宣告多數有期徒刑者，於各刑中之最長
      期以上，各刑合併之刑期以下，定其刑期。但不得逾30年
      」，則修正後之規定，將宣告多數有期徒刑定執行刑之上
      限，由修正前之不得逾20年，提高為不得逾30年，自屬法
      律變更。
    4.易科罰金之折算標準部分：
      刑法第41條第1 項業於94年2 月2 日修正公布，並於95年
      7 月1 日施行，修正前刑法第41條第1 項前段規定：「犯
      最重本刑為5 年以下有期徒刑以下之刑之罪，而受6 個月
      以下有期徒刑或拘役之宣告，因身體、教育、職業、家庭
      之關係或其他正當事由，執行顯有困難者，得以1 元以上
      3 元以下折算一日，易科罰金。」又被告等行為時之易科
      罰金折算標準，修正前罰金罰鍰提高標準條例第2 條前段
      （現已刪除）規定，就其原定數額提高為100 倍折算1 日
      ，則本件被告行為時之易科罰金折算標準，應以銀元300
      元即新臺幣900 元折算1 日；修正後刑法第41條第1 項前
      段則規定：「犯最重本刑為5 年以下有期徒刑以下之刑之
      罪，而受6 個月以下有期徒刑或拘役之宣告者，得以新臺
      幣1,000 元、2,000 元或3,000 元折算1 日，易科罰金。
      」此項修正屬科刑規範事項之變更，其折算標準為裁判時
      所應諭知，亦屬法律變更（按98年1 月21日修正者乃刑法
      第41條第2 項以下之部分，第1 項並無修正，且與本案無
      關，附此敘明）。
  (三)比較前述新、舊法變更之結果，被告2 人所犯此部分之罪（
    詳下述），罰金刑之最低度限制業已提高至新臺幣1,000 元
    ，較被告2 人行為時之新臺幣30元不利，且依修正後刑法需
    論以數罪併罰，顯較修正前刑法論以一罪為不利，數罪併罰
    有期徒刑之上限亦係修正前之規定有利，是綜合比較此部分
    變更結果且整體適用法律，應依修正後刑法第2 條第1 項前
    段規定，適用上開此部分之行為時法。
  (四)又無庸與前述修正部分整體適用之易科罰金折算標準，亦係
    行為時法為有利，故同上之理，亦應依被告2 人行為時之法
    律定其各罪及定應執行刑後之易科罰金折算標準。
四、論罪科刑：
  (一)被告邱思鏞以附表所示協會名義逐月開立附表所示內容登載
    不實之業務文書即捐贈收據，再交付被告賴玉如收執，據以
    表示該等協會收訖各該款項無誤而行使之，核其此部分所為
    ，均係犯刑法第216 條、第215 條之行使業務上登載不實文
    書罪；又被告邱思鏞以此開立不實收據交予被告賴玉如之行
    為幫助其持向稅捐機關申報94年度及95年度之個人綜合所得
    稅列舉扣除額，因而逃漏如事實欄所載之個人綜合所得稅，
    核其此部分所為，均係犯稅捐稽徵法第43條第1 項之幫助逃
    漏稅捐罪。另被告賴玉如身為納稅義務人，明知附表所示各
    該捐贈收據不實，竟仍兩度持以報稅列舉扣除，而以此詐術
    方式逃漏該兩年度之個人綜合所得稅，核其兩度所為，均係
    犯刑法第216 條、第215 條之行使業務上登載不實文書罪及
    稅捐稽徵法第41條之詐術逃漏稅捐罪。
  (二)被告邱思鏞在業務上文書即收據登載不實後復持以行使，其
    登載不實之低度行為，均為嗣後行使之高度行為所吸收，均
    不另論罪。被告邱思鏞自94年1 月間起至95年6 月間止（即
    附表編號一部分）按月所為行使業務上登載不實文書罪，時
    間緊接、地點相同，顯係基於概括犯意反覆為之，為連續犯
    ，應依修正前刑法第56條之規定，論以一連續行使業務上登
    載不實文書罪，並加重其刑。又被告邱思鏞自始開立該等不
    實收據即係為供被告賴玉如報稅時列舉扣除逃漏稅捐之用，
    故被告邱思鏞行使該不實收據之行為即係幫助被告賴玉如逃
    漏稅之行為，二者犯行之行為同一，就此段期間所犯歷次幫
    助逃漏稅捐罪，同上之理，亦係連續犯，亦應依修正前刑法
    第56條之規定，論以一連續幫助逃漏稅捐罪，並加重其刑。
    被告以一行為同時觸犯該兩罪名，應依修正後刑法第55條之
    規定，從一重之連續幫助逃漏稅捐罪處斷。至於被告邱思鏞
    自95年7 月間起至95年12月間止（即附表編號二至七部分）
    各月之相同犯行，因刑法業已修正刪除連續犯，故無從各論
    以該兩罪之連續犯，惟仍應按月論以行使業務上登載不實文
    書罪及幫助逃漏稅捐罪，承上相同之理，亦應依刑法第55條
    之規定，各從一重論以幫助逃漏稅捐罪（共6 罪）。從而，
    被告邱思鏞所犯連續幫助逃漏稅捐罪（即附表編號一部分）
    及幫助逃漏稅捐罪共6 罪（即附表編號二至七部分），犯意
    各別，行為不同，自應分論併罰。
  (三)被告賴玉如分於95年5 月間及96年5 月間申報94及95年度個
    人綜合所得稅之際，檢附附表所示不實單據申報列舉扣除，
    因而逃漏稅捐，就單一年度而言，均係以同一報稅之行為犯
    行使業務上登載不實文書罪及詐術逃漏稅捐罪，乃一行為觸
    犯數罪名，各應從一重之詐術逃漏稅捐罪處斷。被告賴玉如
    所犯兩年度之詐術逃漏稅捐罪，犯意各別、行為不同，自應
    分論併罰。
  (四)檢察官於起訴書認被告2 人就行使業務上登載不實文書罪成
    立共同正犯，惟被告邱思鏞之行使行為乃交付收據予被告賴
    玉如表示各該協會收訖各該款項之意，賴玉如為其行使對象
    ，而被告賴玉如之行使行為則係明知不實而仍持以報稅列舉
    扣除，此部分被告邱思鏞並無參與，是被告2 人就該罪無從
    成立共同正犯，且被告邱思鏞幫助逃漏稅之行為乃交付收據
    本身，並非被告賴玉如兩度報稅時之幫助，是被告邱思鏞應
    成立上開各連續幫助逃漏稅罪及幫助逃漏稅罪，非如起訴書
    所載僅有兩度幫助行為，惟各該幫助行為業已載明在起訴書
    犯罪事實欄內，本為起訴效力所及，本院自得逕予論斷如上
    ，僅就檢察官容有誤會之處，附此敘明如上。
  (五)爰審酌被告2 人以不實收據幫助或直接逃漏稅捐得逞，損及
    國家稅收，違反稅賦之公平性，亦損及各該協會業務上文書
    之正確性，犯罪情節非輕，且犯後猶一度於偵查中否認犯行
    並配合彼此為不實之辯解，幸其2 人終能於本院審理中坦承
    全部犯行，並多次表達悔意，態度尚可，且被告賴玉如亦就
    其逃漏之稅捐分別補繳完畢（即94年度之48萬元及95年度之
    64萬元），此有本院卷附徵銷明細檔查詢資料共2 紙為憑，
    足以彌補其等所為，暨被告2 人各自之素行、生活狀況、犯
    罪之動機、目的、手段、情節輕重等一切情狀，量處如主文
    各項所示之各刑，並各諭知易科罰金之折算標準。
  (六)查被告邱思鏞之各該犯行及被告賴玉如申報94年度個人綜合
    所得稅時以詐術逃漏稅捐之犯行，其犯罪之時間，均係在96
    年4 月24日以前，所犯之罪，合於中華民國九十六年罪犯減
    刑條例第2 條第1 項第3 款所規定之減刑條件，應依該條例
    之規定各減其宣告刑之2 分之1 ，故各減刑如主文各項所示
    ，並定其易科罰金之折算標準，且就被告邱思鏞減得之各刑
    定其應執行之刑，復諭知易科罰金之折算標準；至於被告賴
    玉如申報95年度個人綜合所得稅時以詐術逃漏稅捐之犯行，
    因其犯罪時間（即96年5 月30日，見98偵25861 卷一第35頁
    申報書收件日期）已在96年4 月24日以後，不符前揭減刑條
    例所規定之減刑要件，自無從予以減刑，但仍應與前揭減得
    之刑定其應執行之刑及諭知易科罰金之折算標準。
  (七)末查被告2 人均未曾因故意犯罪受有期徒刑以上刑之宣告，
    此有臺灣高等法院被告前案紀錄表各1 件在卷可按，此次其
    等因一時失慮致罹刑典，經此偵審教訓應能知所警惕而無再
    犯之虞，本院斟酌辯護人陳稱被告賴玉如盡力補繳稅款，退
    休後經濟狀況不佳，但有會計之專長可為公益服務等意見，
    另參酌被告邱思鏞年事已高，臨訟可見其健康狀況不佳，參
    與本案主要乃為被告賴玉如之不法利益而非自己或其所屬協
    會，復考量公訴人表示如給予被告2 人緩刑請附帶條件之意
    見，綜核被告2 人個人與家庭環境各情，認其等所受之刑之
    宣告均以暫不執行為適當，爰就被告邱思鏞併諭知緩刑2 年
    ，就被告賴玉如併諭知緩刑3 年，緩刑期內付保護管束，且
    應提供義務勞務如主文第2 項所示，以勵其2 人自新，並期
    被告賴玉如能貢獻所長彌補其對社會公益所造成之損害，如
    其違反提供義務勞務之情節重大者，依法得撤銷其緩刑宣告
    ，一併指明。
據上論斷，應依刑事訴訟法第273 條之1 第1 項、第299 條第1
項前段，稅捐稽徵法第41條、第43條第1 項，刑法第11條前段、
第2 條第1 項前段、第216 條、第215 條、第55條、第41條第1
項前段、第74條第1 項第1 款、第2 項第5 款、第93條第1 項第
2 款，修正前刑法第56條、第51條第5 款、第41條第1 項前段，
中華民國九十六年罪犯減刑條例第2 條第1 項第3 款、第7 條、
第9 條、第10條第1 項、第11條，判決如主文。
本案經檢察官葉雅婷到庭執行職務。
中    華    民    國   100    年    12    月    28    日
                  刑事第二十一庭  法  官  吳勇毅
上正本證明與原本無異。
如不服本判決應於收受送達後10日內向本院提出上訴書狀，並應
敘述具體理由；其未敘述上訴理由者，應於上訴期間屆滿後20日
內向本院補提理由書（均須按他造當事人之人數附繕本）「切勿
逕送上級法院」。告訴人或被害人如對於本判決不服者，應具備
理由請求檢察官上訴，其上訴期間之計算係以檢察官收受判決正
本之日期為準。
                                  書記官  游秀珠
中    華    民    國   100    年    12    月    28    日
附錄論罪科刑法條全文：
中華民國刑法第216條
（行使偽造變造或登載不實之文書罪）
行使第210 條至第215 條之文書者，依偽造、變造文書或登載不
實事項或使登載不實事項之規定處斷。
中華民國刑法第215條
（業務上文書登載不實罪）
從事業務之人，明知為不實之事項，而登載於其業務上作成之文
書，足以生損害於公眾或他人者，處3 年以下有期徒刑、拘役或
5 百元以下罰金。
稅捐稽徵法第41條
（逃漏稅捐之處罰）
納稅義務人以詐術或其他不正當方法逃漏稅捐者，處5 年以下有
期徒刑、拘役或科或併科新台幣6 萬元以下罰金。
稅捐稽徵法第43條
（教唆或幫助逃漏稅捐等之處罰）
教唆或幫助犯第41條或第42條之罪者，處3 年以下有期徒刑、拘
役或科新台幣6 萬元以下罰金。
稅務人員、執行業務之律師、會計師或其他合法代理人犯前項之
罪者，加重其刑至二分之一。
稅務稽徵人員違反第33條規定者，除觸犯刑法者移送法辦外，處
1 萬元以上5 萬元以下罰鍰。
附表：
 ┌──┬──────┬─────────┬──┬────┬───┬──────────┐
 │編號│時間        │     協會別       │編號│收據時間│ 金額 │收據所在（均卷一）  │
 ├──┼──────┼─────────┼──┼────┼───┼──────────┤
 │ 一 │94年間至95年│林興社區發展協會  │ 1  │94.01.22│50,000│98偵字25861號第38頁 │
 │    │6 月底止    │                  ├──┼────┼───┼──────────┤
 │    │            │                  │ 2  │94.02.20│50,000│98偵字25861號第38頁 │
 │    │            │                  ├──┼────┼───┼──────────┤
 │    │            │                  │ 3  │94.03.17│50,000│98偵字25861號第39頁 │
 │    │            │                  ├──┼────┼───┼──────────┤
 │    │            │                  │ 4  │94.04.15│50,000│98偵字25861號第39頁 │
 │    │            │                  ├──┼────┼───┼──────────┤
 │    │            │                  │ 5  │94.05.02│50,000│98偵字25861號第40頁 │
 │    │            │                  ├──┼────┼───┼──────────┤
 │    │            │                  │ 6  │94.06.10│50,000│98偵字25861號第40頁 │
 │    │            │                  ├──┼────┼───┼──────────┤
 │    │            │                  │ 7  │94.07.10│50,000│98偵字25861號第41頁 │
 │    │            │                  ├──┼────┼───┼──────────┤
 │    │            │                  │ 8  │94.08.07│50,000│98偵字25861號第41頁 │
 │    │            │                  ├──┼────┼───┼──────────┤
 │    │            │                  │ 9  │94.09.01│50,000│98偵字25861號第42頁 │
 │    │            │                  ├──┼────┼───┼──────────┤
 │    │            │                  │10  │94.10.09│50,000│98偵字25861號第42頁 │
 │    │            │                  ├──┼────┼───┼──────────┤
 │    │            │                  │11  │94.11.10│50,000│98偵字25861號第43頁 │
 │    │            │                  ├──┼────┼───┼──────────┤
 │    │            │                  │12  │94.12.06│50,000│98偵字25861號第43頁 │
 │    │            │                  ├──┼────┼───┼──────────┤
 │    │            │                  │13  │95.01.03│50,000│98偵字25861號第44頁 │
 │    │            │                  ├──┼────┼───┼──────────┤
 │    │            │                  │14  │95.02.04│50,000│98偵字25861號第44頁 │
 │    │            │                  ├──┼────┼───┼──────────┤
 │    │            │                  │15  │95.03.03│50,000│98偵字25861號第45頁 │
 │    │            │                  ├──┼────┼───┼──────────┤
 │    │            │                  │16  │95.04.12│50,000│98偵字25861號第45頁 │
 │    │            │                  ├──┼────┼───┼──────────┤
 │    │            │                  │17  │95.05.15│50,000│98偵字25861號第46頁 │
 │    │            │                  ├──┼────┼───┼──────────┤
 │    │            │                  │18  │95.06.19│50,000│98偵字25861號第46頁 │
 │    │            ├─────────┼──┼────┼───┼──────────┤
 │    │            │忠勤社區發展協會  │19  │94.01.19│50,000│98偵字25861號第55頁 │
 │    │            │                  ├──┼────┼───┼──────────┤
 │    │            │                  │20  │94.02.17│50,000│98偵字25861號第55頁 │
 │    │            │                  ├──┼────┼───┼──────────┤
 │    │            │                  │21  │94.03.26│50,000│98偵字25861號第56頁 │
 │    │            │                  ├──┼────┼───┼──────────┤
 │    │            │                  │22  │94.04.22│50,000│98偵字25861號第56頁 │
 │    │            │                  ├──┼────┼───┼──────────┤
 │    │            │                  │23  │94.05.18│50,000│98偵字25861號第57頁 │
 │    │            │                  ├──┼────┼───┼──────────┤
 │    │            │                  │24  │94.06.05│50,000│98偵字25861號第57頁 │
 │    │            │                  ├──┼────┼───┼──────────┤
 │    │            │                  │25  │94.07.02│50,000│98偵字25861號第58頁 │
 │    │            │                  ├──┼────┼───┼──────────┤
 │    │            │                  │26  │94.08.10│50,000│98偵字25861號第58頁 │
 │    │            │                  ├──┼────┼───┼──────────┤
 │    │            │                  │27  │94.09.22│50,000│98偵字25861號第59頁 │
 │    │            │                  ├──┼────┼───┼──────────┤
 │    │            │                  │28  │94.10.20│50,000│98偵字25861號第59頁 │
 │    │            │                  ├──┼────┼───┼──────────┤
 │    │            │                  │29  │94.11.20│50,000│98偵字25861號第60頁 │
 │    │            │                  ├──┼────┼───┼──────────┤
 │    │            │                  │30  │94.12.31│50,000│98偵字25861號第60頁 │
 │    │            │                  ├──┼────┼───┼──────────┤
 │    │            │                  │31  │95.01.10│50,000│98偵字25861號第61頁 │
 │    │            │                  ├──┼────┼───┼──────────┤
 │    │            │                  │32  │95.02.16│50,000│98偵字25861號第61頁 │
 │    │            │                  ├──┼────┼───┼──────────┤
 │    │            │                  │33  │95.03.11│50,000│98偵字25861號第62頁 │
 │    │            │                  ├──┼────┼───┼──────────┤
 │    │            │                  │34  │95.05.03│50,000│98偵字25861號第63頁 │
 │    │            │                  ├──┼────┼───┼──────────┤
 │    │            │                  │35  │95.06.02│50,000│98偵字25861號第63頁 │
 │    │            ├─────────┼──┼────┼───┼──────────┤
 │    │            │台北市環保綠化協會│36  │95.01.12│50,000│98偵字25861號第50頁 │
 │    │            │                  ├──┼────┼───┼──────────┤
 │    │            │                  │37  │95.02.09│50,000│98偵字25861號第50頁 │
 │    │            │                  ├──┼────┼───┼──────────┤
 │    │            │                  │38  │95.03.13│50,000│98偵字25861號第52頁 │
 │    │            │                  ├──┼────┼───┼──────────┤
 │    │            │                  │39  │95.03.28│50,000│98偵字25861號第51頁 │
 │    │            │                  ├──┼────┼───┼──────────┤
 │    │            │                  │40  │95.05.12│50,000│98偵字25861號第52頁 │
 │    │            │                  ├──┼────┼───┼──────────┤
 │    │            │                  │41  │95.06.18│50,000│98偵字25861號第51頁 │
 ├──┼──────┼─────────┼──┼────┼───┼──────────┤
 │ 二 │95年7月間   │林興社區發展協會  │ 1  │95.07.20│50,000│98偵字25861號第47頁 │
 │    │            ├─────────┼──┼────┼───┼──────────┤
 │    │            │忠勤社區發展協會  │ 2  │95.07.10│50,000│98偵字25861號第64頁 │
 │    │            ├─────────┼──┼────┼───┼──────────┤
 │    │            │台北市環保綠化協會│ 3  │95.07.20│50,000│98偵字25861號第53頁 │
 ├──┼──────┼─────────┼──┼────┼───┼──────────┤
 │ 三 │95年8月間   │林興社區發展協會  │ 1  │95.08.17│50,000│98偵字25861號第47頁 │
 │    │            ├─────────┼──┼────┼───┼──────────┤
 │    │            │忠勤社區發展協會  │ 2  │95.08.02│50,000│98偵字25861號第64頁 │
 ├──┼──────┼─────────┼──┼────┼───┼──────────┤
 │ 四 │95年9月間   │林興社區發展協會  │ 1  │95.09.25│50,000│98偵字25861號第49頁 │
 │    │            ├─────────┼──┼────┼───┼──────────┤
 │    │            │忠勤社區發展協會  │ 2  │95.09.10│50,000│98偵字25861號第65頁 │
 │    │            ├─────────┼──┼────┼───┼──────────┤
 │    │            │台北市環保綠化協會│ 3  │95.09.02│50,000│98偵字25861號第53頁 │
 ├──┼──────┼─────────┼──┼────┼───┼──────────┤
 │ 五 │95年10月間  │忠勤社區發展協會  │ 1  │95.10.12│50,000│98偵字25861號第66頁 │
 │    │            ├─────────┼──┼────┼───┼──────────┤
 │    │            │台北市環保綠化協會│ 2  │95.10.20│50,000│98偵字25861號第54頁 │
 ├──┼──────┼─────────┼──┼────┼───┼──────────┤
 │ 六 │95年11月間  │林興社區發展協會  │ 1  │95.11.02│50,000│98偵字25861號第48頁 │
 │    │            ├─────────┼──┼────┼───┼──────────┤
 │    │            │忠勤社區發展協會  │ 2  │95.11.20│50,000│98偵字25861號第62頁 │
 ├──┼──────┼─────────┼──┼────┼───┼──────────┤
 │ 七 │95年12月間  │林興社區發展協會  │ 1  │95.12.20│50,000│98偵字25861號第49頁 │
 │    │            ├─────────┼──┼────┼───┼──────────┤
 │    │            │忠勤社區發展協會  │ 2  │95.12.03│50,000│98偵字25861號第65頁 │
 │    │            ├─────────┼──┼────┼───┼──────────┤
 │    │            │台北市環保綠化協會│ 3  │95.12.22│50,000│98偵字25861號第54頁 │
 ├──┴──────┴─────────┴──┴────┴───┴──────────┤
 │共計50,000x56=2,800,000元                                                           │
 └──────────────────────────────────────────┘